臺灣花蓮地方法院刑事判決　　　　　　　 94年度易字第243號
公　訴　人　臺灣花蓮地方法院檢察署檢察官
被　　　告　丙○○
　　　　　　　　　　號
　　　　　　丁○○
　　　　　　　　　　號
上列被告因竊盜案件，經檢察官提起公訴（94年度偵字第1865號
、第1957號及第2318號），由本院合議庭裁定改依簡式審判程序
審理，並判決如下：
    主  文
丙○○共同連續攜帶兇器竊盜，處有期徒刑柒月。扣案之老虎鉗
壹支沒收。
丁○○共同連續攜帶兇器竊盜，處有期徒刑陸月，如易科罰金
，以參佰元折算壹日。扣案之老虎鉗貳支、活動鉗壹支、鐵鎚壹
支、刀子貳支、一字螺絲起子壹支、檳榔剪壹支、瓦斯噴燈壹組
、頭燈壹組及手套壹雙，均沒收之。
    事  實
一、丙○○前曾於民國88年間因犯竊盜罪案件，經臺灣花蓮地方
    法院（以下稱本院）88年度易字第143號判處罰金3000元，
    並於同年5月30日確定，復於93年間再犯竊盜罪案件，經本
    院93年度花簡字第539號判處有期徒刑6月，緩刑3年，並於
    93 年12月31日確定（以上不構成累犯），猶不知悔改，竟
    基於意圖為自己不法所有之概括犯意，先於民國94年2月下
    旬某日，在花蓮縣吉安鄉○○村○○路○段290號，單獨竊取
    戊○○所有之鋁製自動門軌道1組（含感應器），嗣於同年2
    月22日在花蓮縣吉安鄉○○村○○○街280號前，為警查獲其
    正在搬動該鋁製自動門軌道1組（含感應器），始循線得知
    上情。其後丙○○又承續先前意圖為自己不法所有之概括犯
    意，與基於意圖為自己不法所有概括犯意之丁○○，基於相
    互犯意之聯絡，於94年5月25日下午4時30分許，在花蓮縣吉
    安鄉○○村○○○街92號後方空地上，由丁○○攜帶其所有
    足供兇器使用之老虎鉗1支為剪斷電纜線之工具，進而共同
    竊取原為乙○○所有已轉賣予陳青山之黑色電纜線（重約15
    公斤）及白色電纜線（重約26公斤）各1捆，惟甫一得手隨
    即為警當場查獲，並扣得行竊用之上開老虎鉗1支。此外，
    丁○○復承續先前意圖為自己不法所有之概括犯意，另於94
    年6月25日晚上8時許，單獨攜帶其所有足供兇器使用之老虎
    鉗1支、活動鉗1支、鐵鎚1支、刀子2支、一字螺絲起子1 支
    、檳榔剪1支，以及瓦斯噴燈1組、頭燈1組、手套1雙等物，
    至位於花蓮縣壽豐鄉○○段1019地號土地上之鐵皮屋內，竊
    取甲○○所有之電纜銅線共計7捆（總重量約5公斤）及鋁門
    窗框條46支，嗣於隔日凌晨4時許在花蓮縣吉安鄉光華村之
    東華大橋下為警查獲，並扣得其行竊所用及預備使用之老虎
    鉗1支、活動鉗1支、鐵鎚1支、刀子2支、一字螺絲起子1支
    、檳榔剪1支、瓦斯噴燈1組、頭燈1組及手套1雙等物，始循
    線查悉上情。
二、案經花蓮縣警察局吉安分局報告臺灣花蓮地方法院檢察署檢
    察官偵查起訴。
    理  由
一、上開犯罪事實，業經被告丙○○、丁○○於本院審理時坦承
    不諱，核與告訴人戊○○於警詢時，以及被害人乙○○、告
    訴人甲○○於警詢時、本院準備程序中所指述財物失竊之情
    節大致相符，並有贓物認領保管單3張、查獲暨失竊現場照
    片22張附卷及扣案之老虎鉗2支、活動鉗1支、鐵鎚1支、刀
    子2支、一字螺絲起子1支、檳榔剪1支、瓦斯噴燈1組、頭燈
    1組及手套1雙等物可資佐證，足認被告2人之自白與事實相
    符，是以本件事證明確，被告2人之上開竊盜犯行堪以認定
    ，應依法論科。
二、核被告丙○○所為，係犯刑法第320條第1項之竊盜罪及同法
    第321條第1項第3款之加重竊盜罪；被告丁○○所為，則係
    犯刑法第321條第1項第3款之加重竊盜罪。其2人間就前開於
    94年5月25日下午4時30分許，在花蓮縣吉安鄉○○村○○○
    街92號後方空地上，竊取黑色電纜線及白色電纜線各一捆之
    竊盜犯行，有犯意聯絡及行為分擔，為共同正犯。又被告2
    人先後2次竊盜之犯行，時間緊接，手法相當，所犯均屬構
    成基本要件相同之罪，顯係出於概括犯意反覆為之，為連續
    犯，均應依刑法第56條之規定以一法定刑較重之加重竊盜罪
    論，並各自加重其刑。爰審酌被告丙○○曾於88年及93年間
    因竊盜罪之犯行，業經本院先後判處罰金3000元及有期徒刑
    6 月（併予宣告緩刑3年），有臺灣高等法院被告前案紀錄
    表1份在卷可憑，是其素行不佳，本應從重量刑，惟衡諸其
    所竊取他人財物之價值並不高，且被告丙○○事後已坦承全
    部犯行，犯後態度尚稱良好，以及雖未能與被害人戊○○達
    成和解，1次賠償被害人戊○○所受之損害，但已當庭同意
    分期給付被害人戊○○所提賠償新台幣2萬元之主張，足認
    其尚具悔意等一切情狀；而被告丁○○則係於最近5年內未
    曾受有期徒刑以上刑之宣告，有臺灣高等法院被告前案紀錄
    表1份在卷足憑，素行非差，且自始坦承本件全部犯行，犯
    後態度良好，同時已與被害人甲○○達成和解，願意賠償被
    害人甲○○所受之損害，亦有和解書1份附卷可參等一切情
    狀，分別量處如主文所示之刑，並就其中被告丁○○之部分
    諭知易科罰金之折算標準。至扣案之老虎鉗2支、活動鉗1支
    、鐵鎚1支、刀子2支、一字螺絲起子1支、檳榔剪1支、瓦斯
    噴燈1組、頭燈1組及手套1雙，均係被告丁○○所有供犯罪
    所用及供犯罪預備之物，業據被告丁○○於本院審理時供承
    在卷，自應依刑法第38條第1項第2款之規定，併予宣告沒收
    。
三、末按「除被告所犯為死刑、無期徒刑、最輕本刑為3年以上
    有期徒刑之罪或高等法院管轄第1審案件者外，於前條第1項
    程序進行中，被告先就被訴事實為有罪之陳述時，審判長得
    告知被告簡式審判程序之旨，並聽取當事人、代理人、辯護
    人及輔佐人之意見後，裁定進行簡式審判程序。」刑事訴訟
    法第273條之1定有明文。查本件被告丙○○、丁○○所犯上
    開刑法第320條第1項及第321條第1項第3款之罪，其法定刑
    均非最輕本刑為3年以上有期徒刑之罪，且被告2人於本院94
    年10月31日準備程序進行中，復就被訴之事實均為有罪之陳
    述，經告知被告2人簡式審判程序之旨，被告2人及公訴人對
    於本件改依簡式審判程序審理亦均表示同意，是本院即依前
    揭刑事訴訟法規定，裁定本件進行簡式審判程序，附此敘明
    。
據上論斷，應依刑事訴訟法第273之1第1項、第299條第1項前段
，刑法第321條第1項第3款、第28條、第56條、第41條第1項前段
、第38條第1項第2款，罰金罰鍰提高標準條例第1條前段、第2條
，判決如主文。
本案經檢察官張立中到庭執行職務。
中　　華　　民　　國　　94　　年　　11　　月　15　　日
　　　　　　　　　       臺灣花蓮地方法院刑事第三庭
                                     法　官　楊仲農
上列正本證明與原本無異。
如對本判決不服，應於送達後10日內，向本院提出上訴狀（應抄
附繕本）告訴人或被害人如對於本判決不服者，應具備理由請求
檢察官上訴，其上訴期間之計算係以檢察官收受判決正本之日期
為準。
                                     書記官
中　　華　　民　　國　　94　　年　　11　　月　15　　日
附錄本判決論罪之法律條文：
中華民國刑法第321條第1項第3款：
犯竊盜罪而有左列情形之一者，處六月以上、五年以下有期徒刑
：
三  攜帶兇器而犯之者。
